【裁判字號】    89,上訴,1454
【裁判日期】    890429
【裁判案由】    毒品危害防制條例
【裁判全文】
臺灣高等法院刑事判決                          八十九年度上訴字第一四五四號
    上  訴  人  臺灣基隆地方法院檢察署檢察官
    被      告  甲○○
右上訴人，因被告毒品危害防制條例案件，不服臺灣基隆地方法院，八十九年度訴字
第九十一號，中華民國八十九年二月十五日第一審判決（起訴案號：臺灣基隆地方法
院檢察署八十九年度毒偵字第一六六號）提起上訴，本院判決如左：
    主      文
原判決撤銷，發回臺灣基隆地方法院。
    理      由
一、公訴意旨略以：被告甲○○曾於民國八十六年間，因違反麻醉藥品管理條例案件
    ，經原審判處有期徒刑七月確定，於民國八十七年十二月二十四日執行完畢。詎
    仍不知悔改，基於概括犯意，自八十八年十月三十日起至同年十一月十日經警採
    尿前二十四小時內止，在基隆市○○路三九號二樓等地，連續多次施用第一級毒
    品海洛因，因認被告涉犯毒品危害防制條例第十條第一項之施用第一級毒品罪嫌
  云云。
二、原審判決略以：被告前因施用第二級毒品，經本院先後二次於八十八年七月六日
    、八十八年十一月十一日以八十八年度毒聲字第一三二八、二三五七號裁定送觀
    察勒戒，其中第一次經認無繼續施用毒品之傾向，由台灣基隆地方法院檢察署檢
    察官於八十八年七月二十七日以八十八年度偵字第四０六六號處分不起訴，第二
    次經認有繼續施用毒品之傾向，由台灣基隆地方法院檢察署檢察官於八十八年十
    一月二十九日以八十八年度毒偵字第九九０號起訴，並經本院判處罪刑在案，此
    有台灣基隆地方法院檢察署前案資料查註紀錄表、本院被告全國前案紀錄、前開
    二案之起訴書、不起訴處分書、簡易判決各一件在卷可稽，嗣被告縱有公訴意旨
    所指非法施用第一級毒品海洛因犯行，因被告之前並未有任何施用第一級毒品犯
    行，亦僅係一犯而非二犯並有繼續施用毒品之傾向，揆諸前開說明，公訴人應以
    一犯同條例第十條第一項之施用第一級毒品罪，聲請本院裁定觀察勒戒，公訴人
    未區分施用毒品之等級，遽以被告係二犯毒品危害防制條例第十條第一項之施用
    第一級毒品罪而遽以提起公訴，其起訴程序顯然違背規定，依法自應諭知不受理
    ，而諭知本件公訴不受理。
三、惟查，按毒品危害防制條例第二十條第一項、第三項所謂「犯第十條之罪」，並
    未限定施用第一級毒品或施用第二級毒品，故凡「犯第十條之罪」，無論施用第
    一級或第二級毒品，獲不起訴處分或免刑判決後，五年內再犯第十條之罪，經觀
    察勒戒後，認有繼續施用毒品之傾向或三犯以上者，無論所施用之毒品種類是否
    與前案相同，均有同條例第二十條第三項之適用，原審就被告施用第一級毒品部
    份判決不受理，於適用法律尚有未洽，檢察官上訴意旨執此指摘原判決不當為有
    理由，應由本院將原判決撤銷發回原審法院另為適法之裁判，並不經言詞辯論為
    之。
四、據上論斷，應依刑事訴訟法第三百六十九條第一項但書、第三百七十二條判決如
    主文。
中     華     民     國    八十九   年      四        月     二十九     日
                             臺灣高等法院刑事第十庭
                                 審判長法  官  蔡  長  溪
                                       法  官  溫  耀  源
                                       法  官  楊  貴  志
右正本證明與原本無異。
如不服本判決應於收受送達後十日內向本院提出上訴書狀，其未敘述上訴之理由者並
得於提起上訴後十日內向本院補提理由書（均須按他造當事人之人數附繕本）。
                                       書記官  沈  秀  容
中     華     民     國    八十九   年      五        月      二        日


司法院資訊處製作；財團法人民間司法改革基金會備份。
